# 新准则下，债务重组利得/损失在哪个科目核算

提问人：vienne007 时间：2019-12-08 21:34:58
请问，新债务重组准则之后，债务重组利得是计入 “资产处置损益” 还是“营业外收入”。
按财会 [2019]6 号文，还需要区分流动性和非流动性，非流动性放在 “资产处置收益”，流动性放在 “营业外收入/支出”？
财会 [2019]6 号 “资产处置收益” 项目反应债务重组中因处置非流动资产（金融工具、长期股权投资和投资性房地产除外）产生的利得或损失。“营业外收入” 项目，反映企业发生的除营业利润以外的收益，主要包括与企业日常活动无关的政府补助、盘盈利得、捐赠利得（企业接受股东或股东的子公司直接或间接的捐赠，经济实质属于股东对企业的资本性投入的除外）等。
该项目应根据 “营业外收入” 科目的发生额分析填列。

回答人：chenyiwei
这个问题目前还不明确，只能等官方应用指南明确。个人理解是债务重组损益目前仍可以暂时列入营业外收入/支出。

提问人：dinydong 时间：2019-12-20 08:05:17
请问陈老师，
既然应收账款、其他应收款都属于以摊余成本计量的金融资产。
那如果有一笔应收款发生坏账收不回债务重组，
账面原值 100 ，计提了减值 20 ，净值 80.
实际收回 50.
那也是终止确认以摊余成本计量的金融资产的投资收益-30？

回答人：chenyiwei
是。